# 请教陈版营业税金及附加列报问题

提问人：lbwl 时间：2016-11-01 23:07:27
我是想问什么时候确认，如果按照纳税义务期间应该是在预收时跟增值税同时确认，但这时没有收入又有点不符合配比原则

回答人：chenyiwei
应在发生纳税义务时确认。虽然此时的增值税是预缴，但附加税并不是算作“预缴”而是实实在在的纳税义务，后续这部分已缴纳的税款基本不可能申请退回。

提问人：lbwl 时间：2016-11-03 19:38:48
陈版，您的意见是应交税金附加税不用跟营业收入匹配是吗，预收时没有收入，我可以做一笔借营业税金及格附加 贷应交税金。

回答人：chenyiwei
是的，对所得税以外的税种，只有当税法明确承认为预缴时，会计上才能按预缴税款处理。

提问人：lbwl 时间：2016-11-07 20:34:13
陈版，那对于所得税来说，即便税法上不认为是预缴，也可以确认应交所得税借方税？比如房地产完工前缴纳的所得税？ 09 年 31 号文以后房地产所得税已经没有预缴的概念了，您的意思也可以做到应交税金借方，我们公司目前的做法是在预收房款时也确认所得税费用 和应交所得税贷方 ，然后通过预收账款递延所得税转回，您觉得哪种更合理，还是说我举的例子与您的想法不一样，您能举个所得税税法不认为是预缴，会计上按照预缴税款处理吗，望赐教

回答人：chenyiwei
所得税应按所得税会计准则处理，运用专门的递延所得税会计处理方法。虽然税法不认为是预缴，但会计上可以认为是递延所得税（注意不是应交税金借方，应交税金借方属于当期所得税资产而不是递延所得税资产）。